【裁判字號】    98,易,362
【裁判日期】    981216
【裁判案由】    侵占
【裁判全文】
臺灣花蓮地方法院刑事判決               98年度易字第362號
公  訴  人  臺灣花蓮地方法院檢察署檢察官
被      告  甲○○
上列被告因侵占案件，經檢察官提起公訴（98年度偵緝字第 291
號），被告於本院準備程序中就被訴之事實為有罪之陳述，經合
議庭裁定改行簡式審判程序，本院判決如下：
    主  文
甲○○意圖為自己不法之所有，而侵占自己持有他人之物，處有
期徒刑陸月，如易科罰金，以新臺幣壹仟元折算壹日。緩刑貳年
，並應於民國九十九年六月十日給付乙○○新臺幣貳佰參拾萬元
。
    事  實
一、甲○○（原名李福成）為良茂工程行之負責人，其分別於民
    國96年1月29日及同年4月7 日，在花蓮縣花蓮市○○路事務
    所，將SK265怪手、扣馬100伸縮臂、搖管機各1 臺及標準手
    、KAK A2─a200怪手（含伸縮臂、抓斗）各1 臺，以新臺幣
    （下同）1,060,000元、1,150,000元出售予乙○○所經營之
    三福工程行。嗣並於各該日再各以每月120,000元及 90,000
    元向乙○○租用上開重型機具，雙方並約定租用地點為花蓮
    市，甲○○因而持有上述重型機具。詎甲○○竟意圖為自己
    不法之所有，以變易持有為所有之意思，於96年6 月端午節
    前某日未經乙○○同意，擅自將上開機具載運至北部，於96
    年6月26日將上開機具以1,060,000元之價格讓渡予陳君賢等
    人以清償其所欠之債務之方式予以侵占入己。
三、案經乙○○訴由臺灣花蓮地方法院檢察署檢察官偵查後起訴
    。
    理  由
一、按刑事訴訟法第273 條之1 第1 項規定，除被告所犯為死刑
    、無期徒刑、最輕本刑為3 年以上有期徒刑之罪、或高等法
    院管轄第一審案件者外，於審判期日前之程序進行中，被告
    先就被訴事實為有罪之陳述時，審判長得告知被告簡式審判
    程序之旨，並聽取當事人、代理人、辯護人及輔佐人之意見
    後，裁定進行簡式審判程序。經查，本件被告甲○○被訴侵
    占一案，為前開不得進行簡式審判程序以外之案件，且被告
    於本院行準備程序時就被訴事實為有罪之陳述，經本院告知
    被告簡式審判程序之旨，並聽取被告之意見後，爰依前開刑
    事訴訟法第273條之1第1 項之規定，當庭裁定改依簡式審判
    程序並由受命法官獨任審判之，合先敘明。
二、訊據被告對於上開犯罪事實於偵查中及本院審理時均坦承不
    諱，核與告訴人乙○○於偵查中所指證之情節相符，並有買
    賣合約書、租賃合約書各2份及讓渡書1份在卷可稽，足認被
    告之自白與事實相符，本件事證明確，被告犯行堪予認定，
    應依法論科。
三、核被告所為，係犯刑法第335條第1項之侵占罪。爰審酌被告
    前雖有違反槍砲彈藥刀械管制條例之前科紀錄，然經宣告緩
    刑，緩刑期內未有其他犯罪，素行尚稱良好，因經商失利，
    經濟陷於窘迫，將上開重型機具予以侵占入己後抵償積欠他
    人債務，犯罪後坦承犯行，並於本院審理時與告訴人達成和
    解，已見悔意等一切情狀，就其所犯上開之罪，量處如主文
    所示之刑，並諭知易科罰金之折算標準，以示懲儆。又被告
    前因故意犯罪受有期徒刑以上刑之宣告，執行完畢後，5 年
    以內未曾因故意犯罪受有期徒刑以上刑之宣告，有臺灣高等
    法院被告前案紀錄表1 份附卷可憑，因經商週轉失靈，致觸
    本件犯行，犯後坦承所犯，並與告訴人達成和解，有和解筆
    錄1 份在卷可稽，且被告育有幼女，家中經濟仍靠被告維持
    ，業據被告供述在卷，本院認其經此偵、審程序及罪刑之宣
    告，當知警惕而無再犯之虞，因認其所宣告之刑，以暫不執
    行為適當，爰依刑法第74條第1項第2款規定，併予宣告緩刑
    2 年，以啟自新。次按緩刑宣告，得斟酌情形，命犯罪行為
    人向被害人支付相當數額之財產或非財產上之損害賠償，刑
    法第74條第2項第3款亦定有明文。本件被告與告訴人業於98
    年12月9日當庭達成和解，和解內容為被告應於99年6月10日
    給付告訴人2,300,000 元。為確保被告能如期支付分期款項
    ，並使被告知所警惕，爰諭知被告如主文所示之負擔。另依
    刑法第75條之1第1項第4 款規定，受緩刑之宣告，違反上開
    本院所定負擔情節重大，足認原宣告之緩刑難收其預期效果
    ，而有執行刑罰之必要者，得撤銷其宣告，附此敘明。
據上論斷，依刑事訴訟法第273條之1第1項、第299條第1 項前段
，刑法第335條第1項第41條第1項前段、第74條第1項第2 款、同
條第2項第3款，刑法施行法第1條之1，判決如主文。
本案經檢察官吳宇青到庭執行職務。
中    華    民    國    98    年    12    月    16    日
                  刑事第三庭    法  官  湯國杰
以上正本證明與原本無異。
如不服本判決應於收受送達後10日內向本院提出上訴書狀，並應
敘述具體理由。其未敘述上訴理由者，應於上訴期間屆滿後20日
內向本院補提理由書(均須按他造當事人之人數附繕本)「切勿逕
送上級法院」。告訴人或被害人如對於本判決不服者，應具備理
由請求檢察官上訴，其上訴期間之計算係以檢察官收受判決正本
之日期為準。
中    華    民    國    98    年    12    月    17    日
                                書記官
附錄本案論罪科刑法條全文：
中華民國刑法第335條
意圖為自己或第三人不法之所有，而侵占自己持有他人之物者，
處 5 年以下有期徒刑、拘役或科或併科 1 千元以下罰金。
前項之未遂犯罰之。


司法院資訊處製作；財團法人民間司法改革基金會備份。
